、臺灣苗栗地方法院刑事判決　　　　　　　 94年度訴字第121號
公　訴　人　臺灣苗栗地方法院檢察署檢察官
被　　　告　甲○○
　　　　　　　　　　　巷12弄.
　　　　　　　　　　（現於臺灣臺中監獄苗栗分監執行中）
上列被告因違反毒品危害防制條例案件，經檢察官提起公訴（94
年度毒偵字第69號），本院依簡式審判程序，判決如下：
    主  文
甲○○連續施用第一級毒品，累犯，處有期徒刑壹年；扣案之第
一級毒品海洛因捌小包合計淨重柒點壹肆公克、含有第一級毒品
海洛因之香煙壹支（未據扣案）均沒收銷燬之，扣案之電子磅秤
壹臺及藥鏟貳支均沒收。又連續施用第二級毒品，累犯，處有期
徒刑拾月；扣案之電子磅秤壹臺及藥鏟貳支均沒收。應執行有期
徒刑壹年陸月，扣案之第一級毒品海洛因捌小包合計淨重柒點壹
肆公克、含有第一級毒品海洛因之香煙壹支（未據扣案）均沒收
銷燬之，扣案之電子磅秤壹臺及藥鏟貳支均沒收。
    事  實
一、甲○○於民國91年、92年間，曾因持有第1 級毒品及施用第
　　2 級毒品案件，經法院分別判處有期徒刑5 月、6 月，嗣經
  定應執行刑為有期徒刑10月確定；施用毒品部分並經法院裁定
  令入戒治處所施予強制戒治，至92年2 月21日停止戒治並付保
  護管束，迄92年9 月4 日保護管束期滿未經撤銷視為強制戒治
  期滿，另於停止戒治出所之日即92年2 月21日入臺灣臺中監獄
  接續執行上揭10月之有期徒刑，並於92年3 月31日因易科罰金
  而執行完畢出獄。詎仍不知悔改，於前開強制戒治執行完畢後
  之5 年內，復基於施用第1 級毒品之概括犯意，自93年6 月間
  某日起至94年1 月10日某時許止，在其位於苗栗縣頭份鎮○○
  里○ 鄰○○路○ 段215 巷12弄5 號之住處，以將第1 級毒品海
  洛因摻入香煙內吸食之方式，連續施用海洛因多次；另基於施
  用第2 級毒品安非他命之概括犯意，自93年6 、7 月間某日（
  起訴書誤載為93年11月間某日）起至94年1 月11日下午2 、3
  時許止，在其上述住處，連續施用第2 級毒品安非他命多次。
  嗣因另案遭臺灣苗栗地方法院檢察署通緝，而於94年1 月12日
  凌晨1 時40分許，在苗栗縣造橋鄉長安新村8 鄰175 號為警查
  獲，並扣得其所有之海洛因8 小包（合計淨重7.41公克）及其
  所有供施用第1 、2 毒品所用之電子磅秤1 臺及藥鏟2 支。
二、案經新竹市警察局第二分局移送臺灣苗栗地方法院檢察署檢
    察官偵查起訴。
    理  由
一、訊據被告甲○○對於右揭連續施用第1 級毒品海洛因、第2
    級毒品安非他命之事實均坦承不諱，且被告於94年1 月12日
    經警採集之尿液送鑑結果，發現確有甲基安非他命陽性反應
    乙節，此有新竹市衛生局不法藥物尿液初步篩檢報告書1 紙
    在卷可憑；且扣案之白粉8 小包確係第1 級毒品海洛因、合
    計淨重7.41公克乙節，亦有法務部調查局鑑定通知書1 紙在
    卷可按，並有上述第1 級毒品海洛因8 小包、含有海洛因之
    香煙1 支之相片1 幀、電子磅秤1 臺及藥鏟2 支等物扣案及
    附卷可證。次查被告前因施用毒品案件，經送強制戒治執行
    完畢，另並經檢察官提起公訴且經法院判處罪刑確定在案，
    此有臺灣苗栗地方法院檢察署刑案資料查註紀錄表、臺灣高
    等法院被告前案紀錄表各1 件在卷可按。足徵被告之自白確
    與事實相符，而堪採信。本件事證明確，被告犯行堪予認定
    ，應依法論科。
二、查海洛因、安非他命分別為毒品危害防制條例第2 條第2 項
    第1 款、第2 款所定之第1 級毒品、第2 級毒品。核被告連
    續施用第1 級毒品海洛因及第2 級毒品安非他命各多次，所
    為係違反毒品危害防制條例第10條第1 項之施用第1 級毒品
    罪、同條第2 項之施用第2 級毒品罪。其施用毒品前後非法
    持有毒品之低度行為，應為施用之高度行為所吸收，不另論
    罪。被告先後多次施用第1 級毒品海洛因、第2 級毒品安非
    他命之犯行，均時間緊接，方法相同，分別觸犯構成要件相
    同之罪，顯係分別基於概括犯意為之，均為連續犯，各應依
    刑法第56條之規定，以1 罪論，並加重其刑。其所犯上開2
    罪，犯意各別，行為互異，應予分論併罰。又被告受有如事
    實欄所載罪刑執行情形，有臺灣高等法院被告前案紀錄表在
    卷可按，其於有期徒刑之執行完畢後，5 年內再犯本件有期
    徒刑以上刑之2 罪，均為累犯，應依刑法第47條規定，分別
    遞加重其刑。爰審酌被告非法施用第1 級毒品海洛因、第2
    級毒品安非他命，對個人身心戕害甚鉅，且前已因施用毒品
    案件，經強制戒治處分，並經判刑且已執行完畢，又再犯本
    件施用毒品犯行，顯未因前所受之強制戒治處分及刑之執行
    而決心改過，惟施用毒品僅係自殘行為且念其於犯後坦承全
    部犯行及其本件施用毒品行為之情節等一切情狀，分別量處
    如主文所示之刑，並定其應執行刑。公訴人雖就被告上述施
    用第1 、2 級毒品之犯行各具體求刑有期徒刑1 年6 月，惟
    本院審酌上情，且參考檢察官於偵查中亦因被告自白犯行而
    明確告知被告，上述二罪將合併向法院具體求刑有期徒刑1
    年6 月乙節（見偵卷第65頁），認公訴人於本院審理時之上
    述具體求刑稍嫌過重，爰量處如主文所示之刑，附此敘明。
三、至扣案之海洛因8 小包（合計淨重7.41公克），含有海洛因
    之香煙1 支（因海洛因與香煙無從析離，雖未據警方扣案，
    惟尚無證據證明確已滅失），均為毒品，應依毒品危害防制
    條例第18條第1 項前段規定宣告沒收並銷燬之。另電子磅秤
    1 臺及藥鏟2 支，係被告所有且供施用第1 、2 毒品犯罪所
    用之物乙節，業據被告供述在卷，應依刑法第38條第1 項第
    2 款併予宣告沒收。
據上論斷，應依刑事訴訟法第273 條之1 第1 項、第299 條第1
項前段，毒品危害防制條例第10條第1 項、第2 項、第18條第1
項前段，刑法第11條、第56條、第47條、第51條第5 款、第38條
第1 項第2 款，判決如主文。
本案經檢察官郭靜文到庭執行職務。
中　　華　　民　　國　　94　　年　　4 　　月　　27　　日
                  刑事第二庭    法　官　林燦都
以上正本與原本無異
如不服本判決應於送達後10日內向本院提出上訴狀。
   　　                     　　書記官　陳建分
中　　華　　民　　國　　94　　年　　4 　　月　　27　　日
附錄本案論罪科刑法條
毒品危害防制條例第10條第1項、第2項
施用第一級毒品者，處六月以上五年以下有期徒刑。
施用第二級毒品者，處三年以下有期徒刑。
